【裁判字號】    99,審訴,812
【裁判日期】    990426
【裁判案由】    清償借款
【裁判全文】
臺灣臺北地方法院民事判決             99年度審訴字第812號
原      告  合作金庫商業銀行股份有限公司
法定代理人  丙○○
訴訟代理人  丁○○
被      告  甲○○
被      告  乙○○
上列當事人間清償借款事件，本院於民國99年4月19日言詞辯論
終結，判決如下：
    主      文
被告甲○○應給付原告新臺幣貳佰肆拾陸萬柒仟佰陸拾元，暨
自民國九十八年十一月二十六日起至清償日止，按年息百分之三
點六四計算之利息，及按上開利率百分之二十計算之違約金，如
對其財產強制執行無效果時，由被告乙○○給付之。
訴訟費用新臺幣貳萬伍仟肆佰伍拾元由被告連帶負擔。
    事實及理由
甲、程序方面：按當事人得以合意定第一審管轄法院。但以關於
    由一定法律關係而生之訴訟為限。前項合意，應以文書證之
    ，民事訴訟法第24條定有明文。本件依兩造所訂借據約定書
    第14 條 ，合意以本院為管轄第一審法院，故本院就本件清
    償借款之訴自有管轄權。
乙、實體方面：
  一、原告起訴主張：被告甲○○於民國（下同）94年12月9 日
      邀同被告乙○○為保證人，與原告簽定借據約定書，向原
      告借款新臺幣（下同）1,200,0000元，約定借款時間自94
      年12月9 日起至114 年12月9 日止，並自94年12月9 日起
      ，前二年利息按原告定儲指數利率加碼年息0.48％機動計
      息，餘十八年依原告定儲指數利率加碼年息0.93％機動計
      息（延滯時為年息3.64％）。倘未按期攤還本息，即喪失
      期限利益，其債務視為全部到期，應自逾期日起按本借款
      放款利率加付遲延利息外，逾期在六個月以內部分，按上
      開約定利率10％，逾期超過六個月部分，按上開約定利率
      20％計付違約金。詎被告自97年12月9 日起即未依約繳納
      ，依借據約定書第5 條約定，其債務視為全部到期，被告
      應即清償借款。嗣經臺灣桃園地方法院以98年度司執四字
      第28454 號分配表計算之結果，原告僅受償9,883,093 元
      ，迄有2,467,360 元及其利息、違約金未獲清償。爰依消
      費借貸之法律關係提起本訴，聲明如主文第一項所示。
  二、被告等則以：目前經濟狀況不佳，請求駁回原告之訴，訴
      訟費用由原告負擔等語，資為答辯。
  三、經查，原告主張上開事實，業據其提出與所述相符之合作
      金庫商業銀行定儲指數利率變動表、借據約定書、臺灣桃
      園地方法院民事執行處函、臺灣桃園地方法院民事執行處
      強制執行金額計算書分配表等件為證，復為被告所不爭執
      ，自堪信原告主張為真實。從而，原告依消費借貸契約之
      法律關係請求被告甲○○給付如主文第一項前段所示之金
      額及利息、違約金，為有理由，應予准許。又被告乙○○
      為保證人，依法於原告對被告甲○○之財產強制執行無效
      果時，則應負給付之責，爰判決如主文第一項後段所示。
  四、訴訟費用負擔之依據：民事訴訟法第85條。
中    華    民    國    99    年    4     月    26    日
                  民事第六庭    法  官  張瑜鳳
以上正本係照原本作成。
如對本判決上訴，須於判決送達後20日內向本院提出上訴狀。
中    華    民    國    99    年    4     月    26    日
                                書記官  林鈞婷

司法院資訊處製作；財團法人民間司法改革基金會備份。
